臺灣板橋地方法院刑事判決　　　　　　　96年度訴緝字第57號
公　訴　人　臺灣板橋地方法院檢察署檢察官
被　　　告　丙○○
上列被告因偽造文書等案件，經檢察官提起公訴（86年度偵字第
4905號）後，當事人雙方合意且被告認罪，由檢察官聲請本院改
依協商程序而為判決，本院依協商程序判決如下：
    主  文
丙○○共同行使偽造私文書，足以生損害於公眾及他人，處有期
徒刑陸月，如易科罰金，以銀元參佰元折算壹日；減為有期徒刑
參月，如易科罰金，以銀元參佰元折算壹日。緩刑參年。
    事實及理由
一、犯罪事實：
  (一)丙○○前因偽造文書等案件，經臺灣士林地方法院以八十四
    年度訴字第三四一號判決判處有期徒刑二年六月，其後分別
    經臺灣高等法院、最高法院以八十五年度訴字第二四八三號
    、八十六年度台上字第七○七○號判決上訴駁回，於八十六
    年十二月四日判決確定，嗣於九十五年九月四日因行刑權時
    效完成而未執行。丙○○為全省房屋仲介有限公司（下稱全
    省房屋公司）所委任代客辦理房地所有移轉登記相關事宜之
    代書。乙○○於民國八十二年六月七日委託表妹甲○○再轉
    委託全省房屋公司代為銷售其所有坐落臺北縣中和市○○○
    段八十五、八十七之五及八十八地號土地（所有權一萬分之
    八十二）及其上建物門牌號碼臺北縣中和市○○街一○九巷
    十二弄十一之一號房屋，嗣全省房屋公司副總經理吳玉鳳（
    業經另案判決確定）向乙○○詐稱有戊○○、丁○○（其二
    人業經另案判決確定）夫妻欲購買其屋，遂由甲○○代理乙○○於同年六月九日至臺北縣板橋市○○路○段三十二號全
    省房屋公司與丁○○簽立買賣契約，約定上開房地總價為新
    臺幣（下同）三百七十萬元，所有權則移轉登記予丁○○所
    指定之龍瑪莉，並陸續收受部分價金共一百萬元，尚餘二百
    六十萬元尾款未付，則由戊○○簽發同等金額之本票一紙交
    予甲○○以供擔保。甲○○即於同年六月十日某時將乙○○
    之印鑑章一枚、印鑑證明書五份、土地及房屋所有權狀各一
    份等房地所有權移轉登記所需資料交予代書丙○○，委由丙○○辦理房地所有權移轉登記事宜。詎丙○○係為乙○○處
    理事務之人，竟與戊○○（業經另案判決有罪確定）共同基
    於意圖為自己不法利益及偽造私文書而行使之犯意聯絡，未
    經乙○○之同意或授權，於同年六月十日某時，在不詳地點
    ，於土地及建築改良物抵押權設定申請書上偽填以乙○○為
    債務人將上址房地設定本金最高限額抵押權三百七十萬元予
    戊○○不知情之金主李豐裕，並在其上盜用乙○○之印鑑章
    蓋用印文一枚，而偽造土地及建築改良物抵押權設定申請書
    ，再由戊○○出具領款收據、切結書、借款條、本票為憑，
    並持向臺北縣中和市地政事務所承辦公務員行使申請抵押權
    設定登記，以供戊○○向李豐裕借款之擔保，使不知情之承
    辦公務員將此不實事項登載於職務上所掌之土地登記簿及建
    築改良物登記簿上，足以生損害於地政事務所對於土地及建
    築改良物抵押權設定登記之正確性及乙○○之權利。嗣於同
    年七月間，乙○○向戊○○、丁○○催討尾款，然其二人始
    終避不見面，經乙○○調閱上開房屋及土地謄本，始悉上情
    。
  (二)案經乙○○訴由臺灣板橋地方法院檢察署檢察官偵查起訴。
二、證據：
  (一)被告丙○○於本院審理時之自白。
  (二)證人乙○○於本院審理時之證詞及證人甲○○、龍瑪莉、丁○○於偵查中之證詞。
  (三)卷附專任委託契約書、訂金收據、戊○○所開立之本票、戊○○簽立之切結書、借款條、領款收據等影本各一紙、不動
    產買賣契約書、建築改良物登記簿謄本、土地登記簿謄本各
    一份、臺北縣中和市地政事務所九十六年五月十五日北縣中
    地登字第○九六○○○六五二○號函暨上開土地及房屋之所
    有權移轉登記及抵押權設定資料一份。
三、本件經檢察官徵詢告訴人之意見後與被告於審判外達成協商
    之合意，且被告業已認罪，其合意內容如主文所示。經查，
    上開協商合意並無刑事訴訟法第四百五十五條之四第一項所
    列情形之一，檢察官聲請改依協商程序而為判決，爰不經言
    詞辯論，於協商合意範圍內為協商判決，合予敘明。
四、應適用之法條：刑事訴訟法第四百五十五條之四第二項、第
    三項、第四百五十五條之八，刑法第二條第一項前段、第二
    十八條、第三十一條第一項、第二百十六條、第二百十條、
    第二百十四條、第三百四十二條第一項、修正前第五十五條
    、修正前第四十一條第一項前段、第七十四條第一項第二款
    ，刑法施行法第一條之一，修正前罰金罰鍰提高標準條例第
    二條，中華民國九十六年罪犯減刑條例第二條第一項第三款
    、第七條、第九條，判決如主文。
五、本判決除有刑事訴訟法第四百五十五條之四第一項第一款、
    第二款、第四款、第六款、第七款所定情形之一，或違反同
    條第二項規定者外，不得上訴。
六、本件如有前述得上訴之理由，得自收受判決送達之日起十日
    內，向本院提出上訴書狀，上訴於臺灣高等法院。
中　　華　　民　　國　　96　　年　　8 　　月　　6 　　日
              　　刑事第十庭 　審判長法　官  樊季康
                                     法　官  劉元斐
                                     法　官  張筱琪
上列正本證明與原本無異。
                                   　書記官  廖舜宜
中　　華　　民　　國　　96　　年　　8 　　月　　6 　　日
附錄本案論罪科刑法條全文：
中華民國刑法第二百十條
 (偽造變造私文書罪)
偽造、變造私文書，足以生損害於公眾或他人者，處五年以下有
期徒刑。
中華民國刑法第二百十四條
 (使公務員登載不實罪)
明知為不實之事項，而使公務員登載於職務上所掌之公文書，足
以生損害
於公眾或他人者，處三年以下有期徒刑、拘役或五百元以下罰金
。
中華民國刑法第二百十六條
 (行使偽造變造或登載不實之文書罪)
行使第條至第條之文書者，依偽造、變造文書或登載不實
事項或使登載不實事項之規定處斷。
中華民國刑法第三百四十二條
（背信罪）
為他人處理事務，意圖為自己或第三人不法之利益，或損害本人
之利益，而為違背其任務之行為，致生損害於本人之財產或其他
利益者，處五年以下有期徒刑、拘役或科或併科一千元以下罰金
。
前項之未遂犯罰之。
